臺灣臺北地方法院民事判決　　　　　　　 94年度再微字第8號
再審原告　　甲○○
再審被告　　聯邦商業銀行股份有限公司
法定代理人　黃春鐘
上列當事人間請求清償債務事件，再審原告對於本院民國94年3
月18日93年度小上字第181號確定判決提起再審之訴，本院判決
如下：
    主  文
再審之訴駁回。
再審訴訟費用由再審原告負擔。
    理  由
一、本件再審意旨略以：再審原告於系爭7筆借款遭他人持偽造
    之現金卡盜領後，曾由再審被告銀行通化分行前任經理盧文
    娟協助，前往被盜領處附近之銀行觀看錄影帶，惟再審被告
    均不願派人陪同處理，再審原告於前審中曾請求傳訊證人盧
    文娟，均未獲採納；且系爭7筆借款遭盜領時間皆在半夜，
    地點分散在與再審原告毫無地緣關係之不同地區，顯有違常
    理。而原確定判決中，就上開足以影響判決之重要證物，漏
    未斟酌，亦未於判決中說明理由，爰依民事訴訟法第497條
    之再審事由規定，提起再審之訴等語。並聲明：原確定判決
    廢棄，駁回再審被告之訴。
二、本件未行言詞辯論，故無再審被告之聲明及陳述可供記載。
    又本件原確定判決書於94年3月29日寄存於再審原告轄區派
    出所，再審原告於同年4月18日提起本件再審之訴，未逾民
    事訴訟法第五百條所規定之三十日不變期間，合先敘明。
三、按依第466條不得上訴於第三審法院之事件，其經第二審確
    定之判決，如就足影響於判決之重要證物，漏未斟酌，亦得
    提起再審之訴，民事訴訟法第497條定有明文；所謂之重要
    證物漏未斟酌者，係指前程序第二審言詞辯論終結前，已經
    存在並已為聲明之證據，而第二審並未認為不必要，竟忽略
    而未予調查，或雖調查而未就其調查之結果說明其取捨之理
    由，如已在確定判決理由中說明不為調查或取捨之理由，即
    屬已加斟酌，不得據為再審理由。又按再審之訴顯無再審理
    由者，法院得不經言詞辯論，逕以判決駁回，同法第502第2
    項定有明文；所謂顯無再審理由，係指針對再審原告所主張
    之再審原因，無須另經調查辯論，即可判定其不足以動搖原
    確定判決所為判斷結果而言。故同一待證事項如在前訴訟程
    序中業已調查明確，且經受訴法院根據該項調查結果達成實
    體上之法律判斷，縱令就該待證事項另有其他未經斟酌之證
    據方法，亦不容當事人執是提起再審之訴，求依再審程序更
    為無益之調查。
四、查本件再審原告提起本件再審之訴，無非係以其聲請傳喚盧
    文娟證明曾陪同到現場觀看被盜領時之錄影帶，惟再審被告
    不願意配合陪同觀看，且系爭款項領款時間在半夜、領款地
    點與其無地緣關係，足見該款項係遭盜領，原審就上開重要
    證物漏未斟酌，顯然構成民事訴訟法第497 條再審事由等語
    ，惟查：本件再審原告並未於原確定判決（即93年度小上字
    第181號）程序中聲請傳訊證人盧文娟證明上開事實，業據
    本院調閱上開卷宗審閱無誤，且再審原告於原確定判決在94
    年1月6日之準備程序中，經受命法官詢及「是否尚有其他證
    據聲請調查？」，再審原告亦陳稱「沒有」（見前揭卷第22
    頁），自難認原確定判決有足以影響於判決之重要證物漏未
    斟酌。且再審原告認應傳喚盧文娟，無非欲藉以確定實際領
    款之人，然原審既認定系爭現金卡密碼係再審原告所設定，
    且該現金卡始終均置於再審原告保管之下，再審原告自須就
    領款人係持偽造之現金卡冒領之事實負擔舉證責任（見93年
    度小上字第181號判決第4頁），因此就算傳喚證人盧文娟確
    定再審原告非領款人，亦無法證明領款人所持之現金卡係偽
    卡而非再審原告所保管之現金卡，是以該項證據亦無法影響
    裁判之結果。至於再審原告陳稱系爭7筆借款領款之時間、
    地點等與其無地緣關係，有違常理等語，然原審已本於職權
    就證據之取捨而為事實認定、及本於全辯論意旨而為法律適
    用後，認再審原告須就該7筆款項負責，並另於判決理由欄
    第六項說明事證已臻明確，兩造其餘主張及所提證據均毋庸
    再予審酌，則本件再審原告僅對原確定判決認定之事實，依
    一己之見為爭執，顯屬法院就證據取捨之判斷，並非足以影
    響裁判之重要證據。
五、綜上所述，本件再審原告提起再審之訴，顯無理由，爰不經
    言詞辯論，逕以判決駁回之。
六、依民事訴訟法第436條之32第4項、第502條第2項、第78條，
    判決如主文。
中　　華　　民　　國　　94　　年　　11　　月　　3　　日
                  民事第五庭  審判長法官  翁昭蓉
                                  法  官  蔡世祺
                                  法  官  蔡如琪
以上正本係照原本作成
不得上訴。
中　　華　　民　　國　　94　　年　　11　　月　　3　　日
                    　　　　  　　書記官　劉寶鈴
